【裁判字號】    90,上訴,77
【裁判日期】    900412
【裁判案由】    違反槍砲彈藥刀械管制條例
【裁判全文】
臺灣高等法院刑事判決                                九十年度上訴字第七七號
    上  訴  人
    即  被  告  甲○○
右上訴人，因違反槍砲彈藥刀械管制條例案件，不服臺灣桃園地方法院，八十七年度
訴字第一四二六號，中華民國八十八年六月十五日第一審判決（起訴案號：臺灣桃園
地方法院檢察署八十七年度偵字第五二三０號（原判決誤載為一四二六號）提起上訴
，本院判決如左：
    主      文
原判決撤銷。
甲○○未經許可持有子彈，處有期徒刑伍月，併科罰金新台幣伍萬元。有期徒刑如易
科罰金以佰元折算壹日，罰金如易服勞役以佰元（即新台幣玖佰元）折算壹日。
制式霰彈壹顆沒收。
    事      實
一、甲○○於民國八十七年四月間在桃園縣中壢市○○路上拾得制式霰彈一顆後，即
    帶回原住之中壢市馬祖新村一五七號住處，未經許可持有該霰彈，迄八十七年四
    月十三日下午十三時許，為警在其住處查獲並扣得霰彈一顆。
二、案經桃園縣警察局中壢分局報請台灣桃園地方法院檢察署檢察官偵查起訴。
    理      由
一、訊之上訴人即被告甲○○固坦承持有該霰彈一顆等情不諱，然辯稱：伊係好奇撿
    拾，因其未曾服役當兵，不知道為霰彈云云。惟查，扣案之子彈經送驗結果，認
    係１２ＧＡＵＧＥ之制式霰彈（彈底標ＥＸＰＲＥＳＳ１２字樣），認具殺傷力
    ，此有內政部警政署刑事警察局八十七年四月二十三刑鑑字第二七０五三號鑑驗
    通知書在卷可稽，參以該子彈與一般玩具用之塑膠子彈材質並不相同，且彈底既
    有標示字樣，如有疑義應送交警察機關而非私自持有，此為一般人所應知者，被
    告縱未曾當兵服役，亦難諉稱不知。被告所辯難委採信，事證明確，被告犯行堪
    以認定。
二、核被告甲○○所為，係犯槍砲彈藥刀械管制條例第十二條第四項之未經許可持有
    子彈罪。原審因而予以論罪科刑，固非無見。惟查被告持有之霰彈係撿拾所得，
    僅有一顆，且該霰彈雖具殺傷力，惟被告並未持有可供發射之槍枝，其惡性較輕
    ，原判決判處有期徒刑捌月，併科罰金新台幣十五萬元，自嫌過重。被告上訴執
    此指摘原判決不當，核有理由，自應由本院將原判決予以撤銷改判。爰審酌被告
    持有子彈僅一顆，危害尚非嚴重及其犯後態度等一切情狀，量處有期徒刑伍月，
    併科罰金新台幣伍萬元，被告行為後刑法第四十一條業經於九十年一月十二日修
    正公布施行修正後刑法第四十一條第一項規定，法定刑為五年以下有期徒刑之罪
    經宣告有期徒刑六月以下得易科罰金，此項修正有利被告，爰並諭知有期徒刑易
    科罰金，罰金易服勞役之折算標準。扣案之制式霰彈一顆，係違禁物，應依刑法
    第三十八條第一項規定宣告沒收。
據上論斷，應依刑事訴訟法第三百六十九條第一項前段、第三百六十四條、第二百九
十九條第一項前段，槍砲彈藥刀械管制條例第十二條第四項，刑法第二條第一項前段
、第十一條前段、第四十一條第一項、第四十二條第二項、第三十八條第一項第一款
，罰金罰鍰提高標準條例第二條，判決如主文。
本案經檢察官陳文禮到庭執行職務。
中      華      民      國     九十     年      四      月     十二     日
                            臺灣高等法院刑事第四庭
                                審判長法  官  蔡  永  昌
                                      法  官  徐  昌  錦
                                      法  官  陳  榮  和
右正本證明與原本無異。
如不服本判決應於收受送達後十日內向本院提出上訴書狀，其未敘述上訴之理由者並
得於提起上訴後十日內向本院補提理由書（均須按他造當事人之人數附繕本）。
                                      書記官  劉  麗  芬
中      華      民      國     九十     年      四      月     十三     日
附錄：本案論罪科刑法條全文
槍砲彈藥刀械管制條例第十二條第四項
未經許可持有、寄藏或意圖販賣而陳列子彈者，處五年以下期徒刑、併科新臺幣三百
萬元以下罰金。


司法院資訊處製作；財團法人民間司法改革基金會備份。
